# 长期股权投资

提问人：dichen1982 时间：2016-01-19 09:33:33
请问，如果本年长期股权投资成本增加，但是投资比例与以前相比并未发生变化，那还要取得被投资单位的章程，营业执照吗

回答人：chenyiwei
仍然需要。这是支持投资的存在性和权利义务的必要审计证据。

提问人：asdlinlvhe 时间：2016-02-15 11:16:15
老师“因被投资方除净损益、其他综合收益和利润分配以外的其他所有者权益变动而确认的所有者权益”指的是什么情况？

回答人：chenyiwei
最主要的例子是被投资方接受其他股东的权益性投入，例如其他股东对被投资方单方面增资，但本企业并未参与，导致本企业在被投资方的股权比例被动稀释。

提问人：大葱拌牛肉 时间：2016-08-20 18:32:10
实务中审计一家民营企业的时候，这家民营企业的老板帮朋友的忙，以这家公司的名义投资 1 千万投资一家小贷公司，投资比例20%，这家公司既不参与经营也不分享收益，该 1 千万为老板朋友先打给公司的钱。请问应该如何进行账务处理？

回答人：chenyiwei
首先建议就该股份代持事项获取律师的法律意见。其次，律师如果认为合法，且确实资金是实际股东提供的，本公司只是名义股东，不享有股东权利，也不承担股东义务，则不确认为本公司的对外投资，而是收到款项时贷记其他应付款，对外投出时借记其他应付款，作为名义股东所持有的股权投资在帐外备查反映。

提问人：深圳 - 何 时间：2016-09-13 17:21:58
陈版，你好，有个问题请教你，现审计一家企业，母公司A将子公司B的股权作价出资到C子公司，母公司A拥有B和C的百分百股权，B公司帐面价值为 100 ，经评估评估值为 200 。C公司的会计处理B公司取得 C公司的净资产，且这部分资产、负债构成《企业会计准则第 20 号——企业合并》及其应用指南、讲解所指的“业务”，因此构成一项同一控制下的企业合并。B公司对取得 C 公司的各项资产、负债按照原账面价值入账，按协议、章程约定的B公司注册资本金额贷记实收资本，差额调整资本公积。借：长期股权投资100 资本公积 100 贷 实收资本 200 出现-100的资本公积。A公司的会计处理用作出资的B公司净资产在交易前后都在A 公司的合并报表范围内（均受到 A 公司控制），即这部分净资产的风险和报酬特征并未发生变化。因此，多数可能是认为该交易属于一项不具有商业实质的非货币性资产交换（以非货币财产换取一项对子公司的股权投资）。根据《企业会计准则第 7 号——非货币性资产交换》的规定，不具有商业实质的非货币性资产交换，换入资产应当以换出资产的原账面价值和相关税费之和计量，不确认损益。
借：长期股权投资-C 100 贷：长期股权投资-B 100。 请问编合并报表时抵销分录如下是否正确，以上会计处理有否有问题？
借：实收资本 200 贷：长期股权投资 100 资本公积 100

回答人：chenyiwei
你的处理意见基本符合会计准则的规定。 另外，在实务操作中，为了避免出现B公司单独报表层面资本公积的负数余额，也可以接受在B的个别报表层面按评估值确认对C的长期股权投资和实收资本的做法，但在A、B的合并报表层面应予以还原。如果B的个别报表层面按评估值确认对C的长期股权投资和实收资本，则A的合并报表层面的抵销分录就是：借：实收资本 200 ，贷：长期股权投资——B 100 ，贷：长期股权投资——C 100。

提问人：1984.xjl 时间：2017-05-19 10:19:48
应该是C公司单独报表层面为负数的情况吧？麻烦陈版再解释下。如果是C个别报表层面按评估值确认了对B的长投，那C公司合并报表层面的抵销后还有 100 ，抵不干净？那C公司的合并报表如何列示呢？

回答人：chenyiwei
抱歉写错了，应该是C公司。C的合并报表层面应对B的资产、负债恢复到原账面价值计量状态，原评估增值金额应冲减合并报表层面的资本公积，所以合并报表层面的资本公积还是会出现负数余额的。

提问人：深圳 - 何 时间：2016-09-21 10:14:39
陈老师你好，有个长期股权投资问题请教你，一个内资企业A和外资企业B共同出资设立企业C，A公司占股60%，B公司占股40%，C公司成立时章程约定，C公司共设立 5 位董事，其中A公司占 3 位董事，B公司占 2 位股东，给定，重大经营事项须董事会三分之二以上董事通过，因A公司不能控制企业C，长期股权投资以权益法核算，A公司的初始投资成本为 100 ，至 2016 年 8 月长期股权损益调整50 。现A公司准备申报新三板，准备将C公司纳入合并报表，在今年 8 月份与外资股东协商修改公司章程。修改后的公司章程约定重大经营事项须董事会二分之一以上董事通过。A公司在 8 月份能够控制C公司。在合并时点，企业应将长期股权投资 150 与合并时点的60%公允价值相比较，差额计入营业外收入。并将60%股权的公允价值计入控制时点的合并成本。请问合并成本是否有错？因公司C有较多房产和土地，公允价值的计量是否须会所出具合并时点的审计报告，评估所出合并时点的评估报告来确认公允价值？

回答人：chenyiwei
1 、A的个别报表层面，因无追加投资成本，仍按原先权益法核算到取得控制权之日（购买日）的账面价值 150 为转为成本法核算后的成本基础。 2 、A的合并报表层面，应对该 60 ％股权按取得控制权之日的公允价值重新计量，与原账面价值 150 之间的差额调整投资收益。除了确定C的整体股权于取得控制权之日的公允价值以外，还应以该日为基准日进行以“购买对价分摊”为目的的评估，以确定C的各单项可辨认资产和负债于该日的公允价值。

提问人：深圳 - 何 时间：2016-10-09 15:08:30
陈老师，你好，有个长期股权投资问题请教你，母公司A在 2015 年 10 月将联营企业B公司49%的股权增资到子公司C.在增资时点，出具了评估报告，评估该联营企业股权价值 3 个亿。母公司按 2015 年 10 月份账上确认的成本加损益调整结转至长期股权投资-C上。项目组认为该次增资是不具有商业实质的非货币交换。增资前和增资后该联营企业都在母公司A控制范围内。母公司应按投投时点结转对联营企业的成本和确认的损益调整。子公司C应按增资时点母公司结转的联营企业长投成本确认长期股权投资。请问该处理有否有误？

回答人：chenyiwei
1 、站在母公司角度，其以非货币资产对子公司增资，通常不具有商业实质，但也可能有例外。例如：以下情况可以认为是具有商业实质的： （ 1 ）母公司（集团）将非货币资产投入下属的已上市子公司，实现集团经营业务的整体上市。由于母公司以原先持有的非上市经营性资产换取了上市公司的股权，而上市公司股权的估值方法、估值结果、价值波动性、流通性等与非上市资产存在重大差异，因此具有商业实质。 （ 2 ）母公司以非货币资产投入非全资子公司，同时引入的少数股东在技术、市场、管理、品牌等方面具有特殊的优势，能显著提升资产的运用效率和盈利能力，从而增加资产的未来现金流量，或者改变其时间和风险程度。因此在此种情况下也具有商业实质。 2 、对接受投资的子公司C而言，应按《企业会计准则第 2 号——长期股权投资（ 2014 年修订）》第六条关于“企业合并以外的其他原因形成的长期股权投资”初始计量的规定，按各方股东的协议作价金额对接受投入B的股权投资进行初始计量。

提问人：学无止境 cui 时间：2016-11-16 23:26:46
权益法核算的长期股权投资，被投资方宣告发放以前年度的股利该怎么处理？好像新旧准则规定不一样，新准则没找到相关的规定，麻烦大神解释一下？

回答人：chenyiwei
新旧准则对此规定一致，都是冲减长期股权投资的账面价值。